# 请教陈版主及各位大佬，母公司将所持子公司的股权奖励给子公司的员工，如何账务处理？

提问人：Kevinyxd 时间：2022-11-30 10:54:26
陈版主，各位大佬好，该业务应该属于集团股份支付吧，那么就涉及母公司和子公司以及合并报表分别怎么处理。我个人理解，母公司应该是现金结算股份支付，子公司是权益结算股份支付，合并层面还是现金结算股份支付，对吗？最后，母公司分录是否是：借 长期股权投资 贷 应付职工薪酬 后续结算转让子公司员工股份时是 ： 借应付职工薪酬 贷 长期股权投资？ 长投一借一贷平了？怎么感觉很怪，感谢指教！！

回答人：chenyiwei
母公司应该是现金结算股份支付，子公司是权益结算股份支付，合并层面还是权益结算股份支付。
假设无偿转让，则会计处理：
1 、母公司个别报表层面：不做处理，备查登记所持子公司权益份额的减少即可。（虽然减少了对子公司的投资，但为子公司承担费用又增加了对子公司的长投成本，两者恰好相抵）
2 、子公司个别报表层面：借：管理费用，贷：资本公积。
3 、合并报表层面的处理效果与子公司相同。如果在该次股权激励之前，该子公司不是全资子公司，则合并报表层面需补做一笔：借：资本公积，贷：少数股东损益。（按照子公司层面的股份支付费用乘以授予之前的少数股权比例）。